臺灣臺中地方法院刑事判決　　　　　　　100年度易字第687號
公　訴　人　臺灣臺中地方法院檢察署檢察官
被　　　告　鄭家承原名馬正洋.
上列被告因違反毒品危害防制條例案件，經檢察官提起公訴（99
年度毒偵字第4115號），本院判決如下：
    主    文
鄭家承施用第二級毒品，累犯，處有期徒刑貳月，如易科罰金，
以新臺幣壹仟元折算壹日。
    犯罪事實
一、鄭家承曾因施用毒品案件，經依本院96年度毒聲字第664號
    裁定送勒戒處所進行觀察、勒戒，於民國96年8月17日進入
    臺灣臺中看守所附設勒戒所（現改制為法務部矯正署臺中勒
    戒所）接受觀察勒戒後，認無繼續施用毒品傾向，於96年10
    月5日釋放出所，並由臺灣臺中地方法院檢察署檢察官於96
    年10月8日以96年度毒偵字第2618號為不起訴處分確定。
二、鄭家承前因施用毒品罪，經本院於97年10月28日以97年度豐
    簡字第777號判處有期徒刑3月確定，於97年12月18日易科罰
    金執行完畢。
三、鄭家承仍不知悔改及徹底戒絕，於前開觀察勒戒執行完畢釋
    放後5年內，竟仍基於施用第二級毒品甲基安非他命之犯意
    ，於99年9月27日19時許，在臺中市○○區○○里○○路10
    號其住處，以將甲基安非他命置於玻璃球內以火燒烤使之產
    生煙霧後吸取其煙氣之方式，施用第二級毒品甲基安非他命
    1次。嗣因鄭家承於受保護管束期間內之99年10月1日14時48
    分，接受臺灣臺中地方法院檢察署觀護人執行採尿送驗結果
    ，呈現甲基安非他命陽性反應，因而查悉上情。
四、案經臺灣臺中地方法院檢察署檢察官簽分後偵查起訴。
    理    由
一、訊據被告鄭家承對於前揭時地施用第二級毒品甲基安非他命
    之情，業於本院中坦認屬實，而被告於受保護管束期間為臺
    灣臺中地方法院檢察署觀護人執行採尿，經送驗結果，呈甲
    基安非他命陽性反應，此有臺灣臺中地方法院檢察署受保護
    管束人尿液檢體監管紀錄表1份（參照偵查卷第8頁）、詮昕
    科技股份有限公司濫用藥物尿液檢驗報告1份（參照偵查卷
    第9頁）附卷可稽，被告自白供述與現有事證相符，應堪置
    信。本件事證已臻明確，被告犯行，洵堪認定。
二、按甲基安非他命係屬毒品危害防制條例所定之第二級毒品，
    不得非法施用。被告前開施用第二級毒品甲基安非他命之犯
    行，係犯毒品危害防制條例第10條第2項之施用第二級毒品
    罪。被告為供施用而持有第二級毒品之低度行為，應為施用
    第二級毒品之高度行為所吸收，不另論處。查：被告曾因施
    用毒品罪，經本院於97年10月28日以97年度豐簡字第777號
    判處有期徒刑3月確定，於97年12月18日易科罰金執行完畢
    等情，此有臺灣高等法院被告前案紀錄表1份在卷可稽，被
    告前受有期徒刑之執行完畢後，5年以內故意再犯本件有期
    徒刑以上之罪，為累犯，應依刑法第47條第1項之規定，加
    重其刑。另按犯毒品危害防制條例第十條之罪，供出毒品來
    源，因而查獲其他正犯或共犯者，減輕或免除其刑，毒品危
    害防制條例第17條第1項定有明文。考以毒品危害防制條例
    第17條之立法目的，在利用減刑的寬典，鼓勵吸用或持有毒
    品之行為人，供出毒品之來源，藉以擴大防制毒品之成效，
    使煙毒易於斷絕。故凡觸犯該條所列舉之罪者，據實指陳其
    毒品由來之人或地，並因而查獲其他正犯或共犯者，即符合
    該條減輕或免除其刑之規定。查：本件被告於警詢及偵查中
    均指明其所施用之毒品甲基安非他命係向綽號「阿宏」之陳
    正宏所購買（參照偵查卷第25至28頁、第40頁），並於警詢
    中明確指認陳正宏之人，亦有臺中市政府警察局豐原分局偵
    查隊指認犯罪嫌疑人紀錄表1份（參照警卷第29頁）、指認
    犯罪嫌疑人照片紀錄表1份（參照警卷第30頁）在卷為憑，
    承辦員警並據以向本院聲請對陳正宏所持用門號號碼000000
    0000號行動電話進行通訊監察，監聽結果確實發現陳正宏之
    男子有販賣毒品之犯行，此有陳正宏等涉嫌毒品危害防制條
    例犯罪相關事證說明報告暨監聽譯文節錄重點1份（參照偵
    查卷第32、33頁），承辦員警確實係因被告供出毒品甲基安
    非他命之來源而查獲販毒者陳正宏之情事，符合毒品危害防
    制條例第17條第1項之減刑規定，爰依法予以減輕其刑，並
    先加後減之。爰審酌被告前因施用毒品之犯行，經歷觀察勒
    戒之機會，仍無法徹底戒除施用毒品之惡習，猶故態復萌，
    再次施用毒品，無視於毒品對於自身健康之嚴重傷害及國家
    對於杜絕毒品犯罪之禁令，惟因施用毒品本身係屬自戕行為
    ，對於社會所產生之潛在危害性尚屬輕微，且被告犯罪後業
    經坦承犯行，犯後態度尚稱良好，並有供出上手陳正宏，經
    警向本院聲請對陳正宏所使用之行動電話門號進行通訊監察
    結果，因而查獲陳正宏販賣毒品之犯行，被告供出上手之行
    為，有助於檢警查獲販毒者藉以防制毒品交易氾濫，參酌檢
    察官具體求處有期徒刑2月之刑度等一切情狀，量處如主文
    所示之刑，併予諭知易科罰金之折算標準，以示懲儆。
據上論斷，應依刑事訴訟法第第299條第1項前段，毒品危害防制
條例第10條第2項、第17條第1項，刑法第11條前段、第47條第1
項、第41條第1項前段，判決如主文。
中    華    民    國   100    年    3     月    30    日
                  刑事第七庭    法  官  巫淑芳
以上正本證明與原本無異。
如不服本判決應於收受判決後10日內向本院提出上訴書狀，並應
敘述具體理由；其未敘述上訴理由者，應於上訴期間屆滿後20日
內向本院補提理由書（均須按他造當事人之人數附繕本）「切勿
逕送上級法院」。
                                書記官  莊金屏
中    華    民    國   100    年    3     月    30    日
附錄論罪科刑法條：
毒品危害防制條例第10條：
施用第一級毒品者，處6月以上5年以下有期徒刑。
施用第二級毒品者，處3年以下有期徒刑。